臺灣高等法院刑事判決
109年度上訴字第4051號
上  訴  人  
即  被  告  許富雄



選任辯護人  李晉安律師
上列上訴人即被告因詐欺等案件，不服臺灣士林地方法院109年
度審訴字第243號，中華民國109年6月12日第一審判決（起訴案
號：臺灣士林地方檢察署108年度偵字第18275號、109年度偵字
第401號、第840號；移送併辦案號：臺灣臺北地方檢察署109年
度偵字第206號、第1734號、第2204號），提起上訴，本院判決
如下：
    主  文
原判決撤銷。
辛○○犯如附表所示之罪，各處如附表「罪名及宣告刑」欄所示之
刑。應執行有期徒刑貳年。
未扣案犯罪所得新臺幣拾萬元沒收，於全部或一部不能沒收或不
宜執行沒收時，追徵其價額。
    事  實
一、辛○○因積欠真實姓名年籍不詳、綽號「阿俊」之成年人債務
    無法清償，乃應允擔任取款車手以抵償債務，並下載通訊軟
    體「飛機（Telegram）」，再透過「阿俊」介紹以上開通訊
    軟體接受暱稱「曹操」之詐欺集團成年成員指示，即與「曹
    操」及其所屬詐欺集團成員（無證據證明有未滿18歲之人）
    ，三人以上共同意圖為自己不法之所有，基於詐欺取財、意
    圖隱匿詐欺取財犯罪所得去向、所在而洗錢之犯意聯絡，先
    由「曹操」提供內含提款卡、密碼及提領款項時所穿著衣物
    之包包，放置在辛○○居處門口前。嗣該詐欺集團其他成員分
    別於附表「詐欺集團成員詐騙時間與方式」欄所示時間、詐
    騙方式，以電話向附表所示温劉麗蕾、乙○、庚○○、甲○○、
    子○○、癸○○、戊○○、寅○○、丁○○、己○○、丙○○、丑○○、壬○○
    施用詐術，致其等陷於錯誤，聽從該詐欺集團成員指示於附
    表「匯款時間」欄所示時間，分別匯款如附表所示金額至附
    表所示人頭帳戶；俟該詐欺集團成員確認温劉麗蕾等人已匯
    款後，再由「曹操」透過上開通訊軟體指示辛○○持上開人頭
    帳戶之提款卡至自動櫃員機提領款項，復將領得之現金交至
    「曹操」指示之人或地點，旋為詐欺集團成員取走，以此方
    法製造金流之斷點，致無從追查前揭犯罪所得之去向、所在
    而隱匿之，辛○○則因此免除新臺幣（下同）10萬元之債務。
    嗣經温劉麗蕾等人發覺受騙而報警處理，經警調閱監視錄影
    畫面，因而循線查悉上情。
二、案經如附表所示告訴人訴由臺北市政府警察局士林分局、大
    同分局報告臺灣士林地方檢察署（下稱士林地檢）檢察官偵
    查起訴，暨臺灣臺北地方檢察署（下稱臺北地檢）移送併辦
    審理。
    理  由
一、證據能力：
    本判決下述所引上訴人即被告辛○○以外之人於審判外之陳述
    ，檢察官、被告及其辯護人於本院準備程序均表示「沒有意
    見，同意有證據能力」（見本院卷第122頁），且迄言詞辯
    論終結前亦未聲明異議，本院審酌前開證據資料作成時之情
    況，尚無違法不當及證明力明顯過低之瑕疵，而認為以之作
    為證據應屬適當，依刑事訴訟法第159條之5規定，均認有證
    據能力。至認定本案犯罪事實之其餘證據，並無有何違反法
    定程序取得之情形，且與本案待證事實間具有相當之關聯性
    ，復經原審、本院於審判期日逐一提示，依法進行證據之調
    查、辯論，認以之為本案證據並無不當，皆具有證據能力，
    而得採為判決之基礎。
二、認定犯罪事實所憑證據及其理由：
(一)上開事實，業據被告於警詢、偵訊、原審、本院準備程序及
    審理時均坦承不諱（見108偵18275卷第13至20、79至82頁、
    109偵401卷第13至16、140至143頁、109偵840卷第14至18頁
    、原審卷第76、80頁、本院卷第114、245至246頁），核與
    證人即告訴人温劉麗蕾、乙○、庚○○、甲○○、子○○、癸○○、
    戊○○、寅○○、丁○○、己○○、丙○○、丑○○、壬○○分別於警詢證
    述情節相符，並有如附表「證據卷頁」欄所示各項書證附卷
    可佐（詳如附表「證據卷頁」欄所示人證、書證及卷頁）。
    從而，足認被告前開所為任意性自白，既有上開客觀事證資
    為補強，核與事實相符，堪以採信。
(二)按共同正犯之成立，祇須具有犯意之聯絡，行為之分擔，既
    不問犯罪動機起於何人，亦不必每一階段犯行，均經參與（
    最高法院34年度上字第862號、108年度台上字第3838號判決
    意旨參照）。又共同正犯之意思聯絡，原不以數人間直接發
    生者為限，即有間接之聯絡者，亦包括在內（最高法院77年
    度台上字第2135號、107年度台上字第4583號判決意旨參照
    ）。而現今詐欺集團詐騙之犯罪型態，自設立電信機房、收
    購、取得人頭帳戶、撥打電話實施詐騙、指定被害人匯款帳
    戶、自人頭帳戶提領款項、取贓分贓等階段，乃係需由多人
    縝密分工方能完成之集團性犯罪，倘其中某一環節脫落，將
    無法順利達成詐欺結果，各該集團成員雖因各自分工不同而
    未自始至終參與其中，惟各該集團成員所參與之部分行為，
    仍係利用集團其他成員之行為，以遂行犯罪目的。被告雖未
    參與以訛詞對告訴人施用詐術之行為，然其透過「阿俊」介
    紹擔任詐欺集團「車手」工作，再依照「曹操」指示負責持
    人頭帳戶提款卡提領告訴人所匯款項，再將款項交予「曹操
    」另指派之人員，或要求被告放置特定地點由其他詐欺集團
    成員取走，彼此分工，足認被告與其他詐欺集團成員間，係
    在合同意思範圍內，各自分擔犯罪行為之一部，並相互利用
    他人之行為，以達遂行犯罪之目的，自應對全部所發生之結
    果，共同負責，故被告就上開犯行，與「曹操」、向告訴人
    施以詐術、收取被告上繳款項等不詳成員間有犯意聯絡、行
    為分擔，而係由三人以上共同為詐欺取財犯行，堪可認定。
(三)又按三人以上共同犯刑法第339條詐欺取財罪者，構成刑法
    第339條之4第1項之罪，該條項為法定刑1年以上7年以下有
    期徒刑之罪，屬洗錢防制法第3條第1款所規定之特定犯罪。
    而洗錢防制法之立法目的，依同法第1條規定，係在防範及
    制止因特定犯罪所得之不法財物或財產上利益，藉由洗錢行
    為（例如經由各種金融機構或其他交易管道），使其形式上
    轉換成為合法來源，以掩飾或切斷其財產或財產上利益來源
    與犯罪之關聯性，而藉以逃避追訴、處罰。依洗錢防制法第
    2條「本法所稱洗錢，指下列行為：一、意圖掩飾或隱匿特
    定犯罪所得來源，或使他人逃避刑事追訴，而移轉或變更特
    定犯罪所得。二、掩飾或隱匿特定犯罪所得之本質、來源、
    去向、所在、所有權、處分權或其他權益者。三、收受、持
    有或使用他人之特定犯罪所得，洗錢防制法第2條定有明文
    。故行為人如有上揭各款所列洗錢行為者，即成立同法第14
    條第1項之洗錢罪。另過去實務認為，行為人對犯特定犯罪
    所得之財物或利益作直接使用或消費之處分行為，或僅將自
    己犯罪所得財物交予其他共同正犯，祇屬犯罪後處分贓物之
    行為，非本條例所規範之洗錢行為，惟依新法規定，倘行為
    人意圖掩飾或隱匿特定犯罪所得來源，而將特定犯罪所得直
    接消費處分，甚或交予其他共同正犯，而由共同正犯以虛假
    交易外觀掩飾不法金流移動，即難認單純犯罪後處分贓物之
    行為，應仍構成新法第2條第1或2款之洗錢行為（最高法院1
    08年度台上字第1744號、第2500號判決意旨參照）。本案被
    告擔任提領詐騙款項之車手工作，並依「曹操」之指示將款
    項交付予指定之人或置放於指定地點待其他成員將款項取走
    ，則被告主觀上有隱匿詐騙者之詐欺犯罪所得，以逃避國家
    追訴或處罰之意思，客觀上有隱匿詐欺犯罪所得去向、存在
    之作用，而製造金流斷點，揆諸前開說明，核與洗錢防制法
    第14條第1項一般洗錢罪之要件相合。
(四)綜上所述，本案事證已臻明確，被告三人以上共同詐欺取財
    及洗錢之犯行堪可認定，應予依法論科。
三、論罪：
(一)核被告就附表編號1至13所為，均係犯刑法第339條之4第1項
    第2款之三人以上共同詐欺取財罪及洗錢防制法第14條第1項
    之洗錢罪。
(二)被告與「曹操」、收受被告上繳款項之人、對告訴人施詐者
    等不詳成員，就上開加重詐欺取財及洗錢犯行，有犯意聯絡
    及行為分擔，應論以共同正犯。
(三)按行為基於單一犯意，於同時、同地或密切接近之時地實行
    數行為，侵害同一之法益，各行為之獨立性極為薄弱，依一
    般社會健全觀念，在時間差距上，難以強行分開，在刑法評
    價上，以視為數個舉動之接續施行，合為包括之一行為予以
    評價，較為合理者，始屬接續犯，而為包括之一罪。然若如
    客觀上有先後數行為，主觀上基於一個概括之犯意，逐次實
    行而具連續性，其每一前行為與次行為，依一般社會健全觀
    念，在時間差距上，可以分開，在刑法評價上，各具獨立性
    ，每次行為皆可獨立成罪，縱構成同一之罪名，亦應依數罪
    併罰之例予以分論併罰。而刑法處罰之加重詐欺取財罪係侵
    害個人財產法益之犯罪，其罪數計算，依一般社會通念，應
    以被害人數、被害次數之多寡，決定其犯罪之罪數（最高法
    院108年度台上字第274號判決意旨參照）。被告如附表編號
    1至5、7、8、10至12所示各次犯行，分別有持同一帳戶提款
    卡數次提領款項行為，惟各次提領行為乃係於密接之時間、
    地點為之，且侵害同一被害人之財產法益，其個別提領同一
    被害人匯入款項之行為難以分割，各應包括於一行為予以評
    價，均為接續犯，是就被告提領同一被害人受騙匯入款項之
    多次行為，分別論以接續犯之一罪。
(四)被告所犯上開三人以上共同詐欺取財罪及洗錢罪，係一以行
    為同時觸犯上開2項罪名，為想像競合犯，均應依刑法第55
    條規定，從一較重之三人以上共同詐欺取財罪處斷。
(五)至公訴意旨漏未論及被告所犯一般洗錢罪，然起訴事實已敘
    及被告持他人銀行帳戶提款卡提領詐欺款項後轉交詐欺集團
    上游成員等事實，應為起訴效力所及，復經本院告知此部分
    事實及罪名（見本院卷第220頁），給予檢察官、被告及辯
    護人辯論、表示意見之機會，無礙被告之防禦權，自得併予
    審理。
(六)另按洗錢防制法第16條第2項雖規定「犯前二條之罪，在偵
    查或審判中自白者，減輕其刑」，然按刑罰評價對象，乃行
    為本身；想像競合犯係一行為觸犯數罪名，為避免對同一對
    象過度及重複評價，刑法第55條前段規定「從一重處斷」。
    又刑法第33條及第35條僅就刑罰之主刑，定有輕重比較標準
    ，因此上揭「從一重處斷」，僅限於「主刑」，法院應於較
    重罪名之法定刑度內，量處適當刑罰（最高法院108年度台
    上大字第2306號裁定意旨參照）。查被告於本院審理時自白
    洗錢犯行，依上開規定原應減輕其刑，惟被告所犯一般洗錢
    罪係屬想像競合犯其中之輕罪，被告就本案犯行係從一重之
    三人以上共同詐欺取財罪，就此部分想像競合輕罪得減刑部
    分，依上開說明，由本院於後述依刑法第57條量刑時一併衡
    酌該部分減輕其刑事由，附此說明。
(七)被告所犯上開13罪，雖犯罪時間相近，但被害人均不相同，
    所侵害財產法益有異，時空上並非無從區隔，在刑法評價上
    各具獨立性，均犯意各別，行為互殊，應分論併罰。
(八)臺北地檢109年度偵字第206號、第1734號、第2204號移送併
    辦意旨書附表編號一⑴至⑶所示之被告提領款項，認係告訴人
    庚○○所匯入款項，然應為告訴人子○○所匯入之款項（即附表
    編號5⑵所示），此有中華郵政股份有限公司109年5月8日儲
    字第1090111824號函檢附余維忠帳號00000000000000號客戶
    歷史交易清單（見原審卷第117至119頁），是檢察官此部分
    移送併辦意旨所指，尚有誤會。惟被告此部分提領行為，與
    業經起訴之附表編號5⑴所示犯行，有接續犯之實質上一罪關
    係，本院自得併予審究，併此說明。
四、撤銷改判之理由：
(一)原審審理後，認被告所犯三人以上詐欺取財罪共13罪均事證
    明確，予以論罪科刑，固非無見。惟查：⒈本件詐欺集團就
    附表各編號所示被害人將款項轉入該集團所持有、使用之人
    頭帳戶，即已藉由該人頭帳戶製造金流斷點，以掩飾其犯罪
    所得去向、所在，依前揭說明，此時即已該當於洗錢防制法
    第14條第1項之一般洗錢罪，然原審未予論斷一般洗錢罪，
    已有未合。⒉又刑事審判旨在實現刑罰權分配之正義，故事
    實審法院對於被告之量刑，應符合比例、平等及罪刑相當原
    則，使輕重得宜，罰當其罪；量刑之輕重，固屬事實審法院
    得依職權自由裁量之事項，惟仍應受比例原則及公平原則之
    限制，以符罪刑相當之原則，否則其判決即非適法。所稱比
    例原則，指行使此項職權判斷時，須符合客觀上之適當性、
    相當性與必要性之價值要求，不得逾越此等特性之程度，用
    以維護其均衡；而所謂平等原則，非指一律齊頭之平等待遇
    ，應從實質上加以客觀判斷，倘條件有別，應本乎正義理念
    ，分別適度量處，禁止恣意為之。申言之，刑事罪責固具有
    個別性，縱屬相類似案件，因個案情節及法院所為裁量結果
    各有不同，當然不能逕執他案據為本案量刑之準據，但有期
    徒刑之科處，不僅在於懲罰犯罪行為，更重在矯治犯罪行為
    人、提升其規範意識，及回復社會對於法律規範之信賴，故
    應以行為人之責任為基礎，依刑法第57條各款規定，就個別
    犯罪之動機、手段、態樣、情節、所生危害，暨行為人之品
    性、素行、智識、家庭經濟、生活狀況、犯後態度等一切情
    狀，而為斟酌考量，並妥適量刑。查被告就擔任車手提領詐
    騙款項固屬不該，惟其參與犯行之期間僅3日，並未從中抽
    取報酬，犯罪情節尚非重大，且自始均坦承犯行，深表悔悟
    ，又被告係先後以相同之行為方式，所為同類之法益侵害，
    對於侵害法益之加重效應有限，且由時間、空間之密接性及
    犯罪目的、手段觀之，可認被告於該段期間透過各罪所顯示
    之人格面並無不同，責任非難重複性高，刑罰之邊際效應遞
    減，原判決遽定應執行刑為有期徒刑4年6月，稍嫌過重。被
    告以原審量刑及定執行刑過重為由提起上訴，尚非無理由，
    且原判決既有上開可議之處，即屬無可維持，自應由本院將
    原判決予以撤銷改判。
(二)爰審酌被告正值青壯，貿然參與詐欺集團，擔任車手提領款
    項，侵害告訴人之財產法益，造成附表所示告訴人蒙受財產
    上之損失，並使不法所得之金流層轉，無從追蹤最後去向，
    所為實值非難；惟念及被告犯後配合警方指認其他共犯，並
    因此查獲（參本院公務電話查詢紀錄表、本院被告前案紀錄
    表；見本院卷第175、179至213頁），於原審、本院審理時
    均能坦認犯行，就洗錢犯行合於洗錢防制法第16條第2項減
    刑事由，犯後態度尚佳，然尚未與本案各告訴人達成和解或
    賠償其等所受損害，兼衡被告犯罪之動機、目的、手段、所
    生危害、於本案之分工及參與情節、各次詐欺款項金額、自
    述高職畢業之智識程度、目前任送貨員之工作，需扶養70餘
    歲之母親之家庭經濟生活狀況等一切情狀，分別量處如附表
    編號1至13「罪名及宣告刑」欄所示之刑，並審酌被告各次
    犯行之時間接近，犯罪目的、手段相當，並係侵害同一種類
    之法益，責任非難之重複程度較高，綜合斟酌被告各次犯罪
    行為之不法與罪責程度、所犯各罪彼此之關聯性、數罪對法
    益侵害之加重效應、罪數所反映之被告人格特性與犯罪傾向
    ，及對其施以矯正之必要性、被告未來復歸社會之可能性，
    與被告參與犯罪之時間僅為3日之行為密接等情，並衡以各
    罪宣告刑總和上限及各刑中最長期者，進而為整體非難評價
    ，就附表編號1至13「罪名及宣告刑」欄內所示各刑，定其
    應執行刑如主文第2項所示。
五、沒收：　　
(一)按犯罪所得，屬於犯罪行為人者，沒收之；前二項之沒收，
    於全部或一部不能沒收或不宜執行沒收時，追徵其價額，刑
    法第38之1條第1項前段、第3項分別定有明文。次按犯罪所
    得之沒收、追繳或追徵，在剝奪犯罪行為人之實際犯罪所得
    ，其重點置於所受利得之剝奪，故無利得者自不生剝奪財產
    權之問題，是二人以上共同犯罪，關於犯罪所得之沒收、追
    徵，應各按其實際利得數額負責。又按洗錢防制法於105年1
    2月28日修正，於106年6月28日生效施行，其中第18條修正
    為「犯第14條之罪，其所移轉、變更、掩飾、隱匿、收受、
    取得、持有、使用之財物或財產上利益，沒收之；犯第15條
    之罪，其所收受、持有、使用之財物或財產上利益，亦同（
    第1項）。以集團性或常習性方式犯第14條或第15條之罪，
    有事實足以證明行為人所得支配之前項規定以外之財物或財
    產上利益，係取自其他違法行為所得者，沒收之（第2項）
    。對於外國政府、機構或國際組織依第21條所簽訂之條約或
    協定或基於互惠原則，請求我國協助執行扣押或沒收之案件
    ，如所涉之犯罪行為符合第3 條所列之罪，不以在我國偵查
    或審判中者為限（第3項）」，而關於犯罪行為人犯洗錢防
    制法第14條之罪，其所掩飾之財物本身僅為洗錢之標的，難
    認係供洗錢所用之物，故洗錢行為之標的除非屬於前置犯罪
    之不法所得，而得於前置犯罪中予以沒收者外，既非本案洗
    錢犯罪之工具及產物，亦非洗錢犯罪所得，尤非違禁物，自
    應依上開第18條第1項前段規定予以宣告沒收。且此規定係
    採義務沒收主義，祇要合於前述規定，法院即應為相關沒收
    之諭知，然該洗錢行為之標的是否限於行為人者始得宣告沒
    收，法無明文，實務上一向認為倘法條並未規定「不問屬於
    犯罪行為人與否均沒收」時，自仍以屬於被告所有者為限，
    始應予沒收。實務上詐欺集團之車手，通常負責提領贓款，
    並暫時保管至贓款交付予上手詐欺集團成員，再由上手詐欺
    集團成員將車手所提領之贓款依一定比例作為提領贓款之報
    酬，而車手對於所提領之贓款並無何處分權限，是對交回之
    贓款應無處分權限，亦無事實上之共同處分權限，自不應對
    車手宣告沒收。
(二)經查，本件被告既已將提領款項交由詐欺集團之成員，已無
    事實上之管領權，自難認告訴人匯入各該帳戶之款項（即被
    告犯洗錢罪之標的）屬被告所有，無從依洗錢防制法第18條
    第1項前段規定宣告沒收。又被告擔任上開詐欺集團之車手
    ，因此抵償其向「阿俊」借款10萬元之債務乙情，業據被告
    供明在卷（見108偵18275卷第81至82頁、原審卷第84頁），
    堪認被告因實施本案犯罪之犯罪所得為所免除10萬元債務之
    財產上之利益，爰依刑法第38條之1第1項前段、第3項規定
    宣告沒收，於全部或一部不能沒收或不宜執行沒收時，追徵
    其價額。
據上論斷，應依刑事訴訟法第369條第1項前段、第364條、第299
條第1項前段，洗錢防制法第14條第1項，刑法第11條前段、第28
條、第339條之4第1項第2款、第55條、第51條第5款、第38條之1
第1項前段、第3項，刑法施行法第1條之1第1項，判決如主文。
本案經檢察官林思吟提起公訴，檢察官謝宗甫到庭執行職務。
中　　華　　民　　國　　110 　年　　2 　　月　　23　　日
　              　刑事第十八庭  審判長法　官  何俏美
                                      法　官  黃紹紘
                                      法　官  陳海寧
以上正本證明與原本無異。
如不服本判決，應於收受送達後20日內向本院提出上訴書狀，其
未敘述上訴之理由者並得於提起上訴後20日內向本院補提理由書
（均須按他造當事人之人數附繕本）「切勿逕送上級法院」。
                                      書記官  謝文傑
中　　華　　民　　國　　110 　年　　2 　　月　　24　　日
附錄本案論罪科刑法條全文
刑法第339條之4
犯第339條詐欺罪而有下列情形之一者，處1 年以上7 年以下有
期徒刑，得併科1 百萬元以下罰金：
一、冒用政府機關或公務員名義犯之。
二、三人以上共同犯之。
三、以廣播電視、電子通訊、網際網路或其他媒體等傳播工具，
    對公眾散布而犯之。
前項之未遂犯罰之。
洗錢防制法第2條
本法所稱洗錢，指下列行為：
一、意圖掩飾或隱匿特定犯罪所得來源，或使他人逃避刑事追訴
    ，而移轉或變更特定犯罪所得。
二、掩飾或隱匿特定犯罪所得之本質、來源、去向、所在、所有
    權、處分權或其他權益者。
三、收受、持有或使用他人之特定犯罪所得。
洗錢防制法第14條
有第2條各款所列洗錢行為者，處7年以下有期徒刑，併科新臺幣
5百萬元以下罰金。
前項之未遂犯罰之。
前二項情形，不得科以超過其特定犯罪所定最重本刑之刑。

附表：
編  號 告訴人  詐欺集團成員詐騙時間與方式 匯款時間 匯款金額(新臺幣) 人頭帳戶 提領時間、地點與金額（扣除手續費） 證據卷頁 罪名及宣告刑 1 温劉麗蕾（起訴書附表編號一） 於108年10月15日10時許，撥打電話佯裝為温劉麗蕾姪子，稱因受傷行動不便，欲作網購生意遭廠商追討貨款，需要向温劉麗蕾借款云云。 108年10月15日13時32分許 30萬元 賴建營之中華郵政000-00000000000000號帳戶 108年10月15日13時38分、39分、41分許，在臺北市○○區○○路000 號士林郵局，分別提領6萬元、6萬元、3萬元，共計15萬元。 ①告訴人温劉麗蕾於警詢之證述（見108偵18275卷第34至36頁）。 ②彰化縣政府警察局和美分局中寮派出所受理詐騙帳戶通報簡便格式表（見108偵18275卷第37頁）。 ③賴建營之中華郵政000-00000000000000號帳戶交易明細（見108偵18275卷第50頁）。 ④監視錄影翻拍畫面(見108偵18275卷第58頁)。 辛○○犯三人以上共同詐欺取財罪，處有期徒刑壹年貳月。 2 乙○（起訴書附表編號二） 於108年10月14日17時11分許起，撥打電話佯裝為乙○姪子，稱因與人合夥做生意需付帳款，需要向乙○借款云云。 108年10月15日13時37分許  128,000元 李儀萱之台新銀行000-0000000000000號帳戶 108年10月15日14時26分、27分、44分許，在臺北市○○區○○路000號全家超商，分別提領5,000 元、115,000元、8,000元，共計提領128,000元。 ①告訴人乙○於警詢之證述(見108偵18275卷第38至40頁、109偵401卷第32至34頁、109偵840卷第71至75頁)。 ②高雄市政府警察局三民第二分局陽明派出所受理詐騙帳戶通報簡便格式表、受理刑事案件報案三聯單、內政部警政署反詐騙諮詢專線紀錄表（見108偵18275卷第42頁、109偵401卷37至39頁、109偵840卷第51頁）。 ③李儀萱之台新銀行000-0000000000000號帳戶交易明細（見108偵18275卷第51頁）。 ④監視錄影翻拍畫面（見108偵18275卷第61頁）。 ⑤中國信託銀行匯款申請書（見109偵840卷第81頁)。 ⑥乙○之中國信託銀行存摺封面影本（見109偵840卷第83頁)。 ⑦台新國際商業銀行109年5月6日台新作文字第10908770號函檢附李怡萱帳號0000000000000號台幣存款歷史交易明細（見原審卷第109至111頁)。 辛○○犯三人以上共同詐欺取財罪，處有期徒刑壹年貳月。 3 庚○○（起訴書附表編號三 ） 於108年10月14日18時40分許，撥打電話佯裝為庚○○弟弟「阿豐」，稱缺錢急用，需要向庚○○借款云云。 108年10月15日13時1分許  25萬元 余維忠之聯邦銀行000-000000000000號帳戶 108年10月15日15時21分、23分、24分、25分、26分，在臺北市○○區○○路000號陽信銀行，分別提領1萬元、2萬元、2萬元 、2萬元、1萬元、2萬元，共計提領10萬元。 ①告訴人庚○○於警詢之證述（見108偵18275卷第29至31頁、109偵840卷第85至89頁）。 ②新北市政府警察局三峽分局北大派出所受理詐騙帳戶通報簡便格式表（見108偵18275卷第32至33頁、109偵840卷第53頁）。 ③余維忠之中華郵政000-00000000000000號帳戶交易明細（見108偵18275卷第47頁）。 ④余維忠之聯邦銀行000-000000000000號帳戶交易明細（見108偵18275卷第48頁）。 ⑤第一銀行000-00000000000號帳戶交易明細（見108偵18275卷第49頁）。 ⑥監視錄影翻拍畫面（見108偵18275卷第59至63頁）。 ⑦庚○○之匯款截圖（見109偵840卷第93頁）。 ⑧中華郵政股份有限公司109年5月8日儲字第1090111824號函檢附余維忠帳號00000000000000號客戶歷史交易清單（見原審卷第117至119頁）。　　 辛○○犯三人以上共同詐欺取財罪，處有期徒刑壹年參月。       108年10月16日2 時7分許，在臺北市○○區○○路000 號陽信銀行，操作自動櫃員機轉帳27,980元至第一銀行000-00000000000 號帳戶後，再持上開第一銀行帳戶之金融卡，於同日2時8分、9分許，分別提領2萬元、8,000元，共計提領28,000元。      108年10月15日13時58分許  20萬元 余維忠之中華郵政000-00000000000000號帳戶 108年10月15日15時30分、31分、32分、33分、34分、35分、37分，在臺北市○○區○○路000 號全家超商，分別提領2萬元、2萬元、2萬元、2萬元、2萬元、2萬元、2萬元、1萬元，共計提領15萬元。   4 甲○○（起訴書附表號四） 於108年10月14日18時2分許，撥打電話佯裝為甲○○友人「王翰龍」之配偶，稱因繳納保險費，需要向甲○○借款云云。（由甲○○委託王丹麗前往匯款） 108年10月15日15時36分許  15萬元 侯宗仁之中華郵政000-00000000000000號帳戶 108年10月15日16時13分、14分、15分、16分許，在臺北市○○區○○路000 號台北富邦銀行，分別提領2萬元元、2萬元、2萬元、2萬元、2萬元、2萬元 、2萬元、9,900元，共計提領149,900元。 ①告訴人甲○○於警詢之證述（見108偵18275卷第25至27頁）。 ②臺中市政府警察局第一分局公益派出所受理詐騙帳戶通報簡便格式表（見108偵18275卷第28頁）。 ③侯宗仁之中華郵政000-00000000000000號帳戶客戶歷史交易清單（見108偵18275卷第45至46頁）。 ④監視錄影翻拍畫面（見108偵18275卷第56至58頁）。 辛○○犯三人以上共同詐欺取財罪，處有期徒刑壹年貳月。 5   子○○（起訴書附表編號五 、移送併辦意旨書附表編號一⑴⑵⑶）  於108年10月13日11時19分許起，撥打電話佯裝為子○○舅舅，稱急需用錢需要向子○○借款云云。 108年10月16日15時3分許 18萬元 余維忠之中華郵政000-00000000000000號帳戶 ⑴108年10月16日15時35分、36分、37分、39分、40分許，在臺北市○○區○○路0段000 號統一超商德倫店，分別提領2萬元、2萬元、2萬元、2萬元、2萬元，共計提領10萬元。 ①告訴人子○○於警詢之證述（見109偵840卷第105至109頁）。 ②新北市政府警察局新莊分局丹鳳派出所受理詐騙帳戶通報簡便格式表（見109偵840卷第57頁）。 ③華泰銀行跨行匯款回單（見109偵840卷第113頁）。 ④中華郵政股份有限公司109年5月8日儲字第1090111824號函檢附余維忠帳號00000000000000號客戶歷史交易清單（見原審卷第117至119頁）。　　  辛○○犯三人以上共同詐欺取財罪，處有期徒刑壹年貳月。       ⑵108年10月17日0時0分、1分、2分許，在臺北市○○區○○路0 段000巷0號1 樓統一超商東門店，分別提領2萬元、2萬元、1萬元，共計提領5萬元（即移送併辦意旨書附表編號一、⑴至⑶部分）。   6 癸○○（起訴書附表編號六 ） 於108 年10月16日10時30分許，撥打電話佯裝為癸○○友人，稱有急用需要向癸○○借款云云。 108年10月16日13時33分許 5萬元 李儀萱之台新銀行000-0000000000000號帳戶 108年10月16日13時44分許，在臺北市○○區○○街00○0 號全家超商酒泉店，提領5萬元。 ①告訴人癸○○於警詢之證述(見109偵401卷第97至99頁、109偵840卷第95至99頁)。 ②臺北市政府警察局大同分局民族路派出所受理詐騙帳戶通報簡便格式表、陳報單、受理刑事案件報案三聯單、受理各類案件紀錄表、內政部警政署反詐騙諮詢專線紀錄表、金融機構聯防機制通報單（見109偵401卷第101、103至106、108頁、109偵840卷第55頁）。 ③癸○○與詐騙集團成員LINE對話內容及匯款明細截圖(見109偵401卷第109至110頁、109偵840卷第103頁)。 ④監視錄影翻拍畫面(109偵840卷第179頁)。 ⑤台新國際商業銀行109年5月6日台新作文字第10908770號函檢附李怡萱帳號0000000000000號台幣存款歷史交易明細(見原審卷第109至111頁)。 辛○○犯三人以上共同詐欺取財罪，處有期徒刑壹年壹月。 7 戊○○（起訴書附表編號  七） 於108 年10月15日11時46分許，撥打電話佯裝為戊○○姪子，稱因要購買法拍屋，需要向戊○○借款云云。 108年10月16日14時34分許、屏東縣○○鄉○○路00000號合作金庫銀行 1萬元 李儀萱之台新銀行000-0000000000000號帳戶 108年10月16日15時30分許，在臺北市○○區○○路0段000號萊爾富超商同承店，提領2萬元。 ①告訴人戊○○於警詢之證述(見109偵401卷第85、87至88頁、109偵840卷第115至119頁)。 ②屏東縣政府警察局枋寮分局枋寮派出所受理詐騙帳戶通報簡便格式表、陳報單、受理刑事案件報案三聯單、受理各類案件紀錄表、金融機構聯防機制通報單（見109偵401卷第89至91、93頁、109偵840卷第59頁）。 ③合作金庫商業銀行匯款申請書代收入收據（見109偵401卷第7頁、109偵840卷第123頁）。 ④戊○○提出之手機翻拍對話紀錄（見109偵407卷第94至96頁）。 ⑤監視錄影翻拍畫面(109偵840卷第179至80頁)。 ⑥台新國際商業銀行109年5月6日台新作文字第10908770號函檢附李怡萱帳號0000000000000號台幣存款歷史交易明細（見原審卷第109至111頁)。 辛○○犯三人以上共同詐欺取財罪，處有期徒刑壹年壹月。       於108年10月16日15時33分許，在臺北市○○區○○路0 段000號統一超商德倫店，提領1萬元（起訴書贅載被告於同日16時21分至22許在萊爾富超商圓捷店提領30,000元部分，應予刪除）。   8 寅○○（起訴書附表編號十 ） 先於108年10月16日16時40分許，撥打電話自稱為錢櫃客服人員，佯稱：因訂位設定錯誤，取消訂位將會扣款云云；繼由自稱為第一銀行專員致電，佯稱：要協助取消設定，要求須依指示線上進行操作云云。 108年10月16日16時40分許 15,935元 李儀萱之台新銀行000-0000000000000號帳戶 108年10月16日16時48分、49分許，在臺北市○○區○○○路000 號OK超商，分別提領15,000元、900元，共計提領15,900元。 ①告訴人寅○○於警詢之證述(見109偵401卷第77至80頁)。 ②臺北市政府警察局內湖分局港墘派出所受理詐騙帳戶通報簡便格式表、陳報單、受理刑事案件報案三聯單、受理各類案件紀錄表、金融機構聯防機制通報單（見109偵401卷第81至84頁）。 ③台新國際商業銀行109年5月6日台新作文字第10908770號函檢附李怡萱帳號0000000000000號台幣存款歷史交易明細（見原審卷第109、113頁）。 辛○○犯三人以上共同詐欺取財罪，處有期徒刑壹年壹月。 9 丁○○（起訴書附表編號八 ） 先於108年10月16日16時32分許，撥打電話自稱係購物網業者，佯稱：因簽收貨物有誤，導致訂單設為1年份，欲協助取消云云，並表示將有銀行人員會協助處理；繼由自稱為中國信託人員致電佯稱：要協助取消設定，要求須依指示線上進行操作云云。 108年10月16日17時許 9,123元 李儀萱之台新銀行000-0000000000000號帳戶 108年10月16日17時5分許，在臺北市○○區○○○路00號、82號台北五信，提領9,000元。 ①告訴人丁○○於警詢之證述(見109偵401卷第62至64頁、109偵840卷第127至131頁)。 ②高雄市政府警察局三民第一分局十全路派出所受理詐騙帳戶通報簡便格式表、陳報單、受理刑事案件報案三聯單、受理各類案件紀錄表、金融機構聯防機制通報單（見109偵401卷第65、67至70、72頁、109偵840卷第11頁61）。 ③丁○○提出之手機翻拍通話紀錄、匯款紀錄（見109偵401卷第74至76頁、109偵840卷第135至137頁）。 ④監視錄影翻拍畫面（見109偵401卷第18至19頁）。 ⑤台新國際商業銀行109年5月6日台新作文字第10908770號函檢附李怡萱帳號0000000000000號台幣存款歷史交易明細（見原審卷第109、113頁)。 辛○○犯三人以上共同詐欺取財罪，處有期徒刑壹年壹月。 10 己○○（起訴書附表編號九 ） 於108年10月16日17時許，撥打電話自稱為168旅館人員，佯稱：因旅館系統誤刷10晚之房費，欲協助解除預約刷卡金額云云。 108年10月16日17時48分許 、臺南市○○區○○路0段000巷00號統一便利商店 17,988元 李儀萱之台新銀行000-0000000000000號帳戶 108年10月16日17時49分許，在臺北市○○區○○○路00號、82號台北五信，提領15,000元。 ①告訴人己○○於警詢之證述(見109偵401卷第41、43頁、109偵840卷第159至161頁)。 ②臺南市政府警察局歸仁分局大潭派出所受理詐騙帳戶通報簡便格式表、受理刑事案件報案三聯單、內政部警政署反詐騙諮詢專線紀錄表、受理各類案件紀錄表（見109偵401卷44至48頁、109偵840卷第67頁）。 ③中國信託銀行自動櫃員機交易明細表（見109偵401卷49頁、109偵840卷第165頁）。 ④監視錄影翻拍畫面（見109偵401卷第20頁）。 ⑤台新國際商業銀行109年5月6日台新作文字第10908770號函檢附李怡萱帳號0000000000000號台幣存款歷史交易明細（見原審卷第109、113頁）。 ⑥遠東國際商業銀行股份有限公司109年5月25日遠銀詢字第1090001224號函檢附陳暐勝00000000000000號活期存款往來明細（見原審卷第125至127頁）。　 辛○○犯三人以上共同詐欺取財罪，處有期徒刑壹年壹月。    108年10月16日18時許、臺南市○○區○○路0段000巷00號統一便利商店 3,011元 陳暐勝之遠東銀行000-00000000000000號帳戶 108年10月16日17時59分、18時0分、1分、2分許，在臺北市○○區○○路0 段000 號陽信銀行，分別提領2萬元、2萬元、2萬元、2萬元、2萬元；及於108 年10月16日18時35分許，在臺北市○○區○○街00號萊爾富超商圓捷店，提領3,000元，共計提領103,000元。   11 丙○○（起訴書附表編號十三） 先於108年10月16日17時39分許，撥打電話自稱小新樂器行網路廠商，佯稱：因作業系統疏失致銀行扣款有誤，請聯繫銀行取消扣款；繼由自稱為中國信託銀行客服人員致電，佯稱：協助取消扣款設定云云。 108年10月16日17時54分許 49,987元   ①告訴人丙○○於警詢之證述(見109偵401卷第111、113至114頁、109偵840卷第149至153頁)。 ②臺北市政府警察局文山第一分局木柵派出所受理詐騙帳戶通報簡便格式表、陳報單、受理刑事案件報案三聯單、內政部警政署反詐騙諮詢專線紀錄表、受理各類案件紀錄表（見109偵401卷115至120頁、109偵840卷第65頁）。 ③丙○○提出之通話紀錄、轉帳明細(見109偵401卷第121至122頁、109偵840卷第157頁)。 ④監視錄影翻拍畫面（見109偵401卷第20頁、109偵840卷第181頁）。 ⑤遠東國際商業銀行股份有限公司109年5月25日遠銀詢字第1090001224號函檢附陳暐勝00000000000000號活期存款往來明細（見原審卷第125至127頁）。　　 辛○○犯三人以上共同詐欺取財罪，處有期徒刑壹年壹月。    108年10月16日17時58分許 49,987元     12 丑○○（起訴書附表編號十一） 先於108年10月16日17時許，撥打電話，自稱係萬袋彩印廠商，佯稱：因電腦程序出錯，導致丑○○所營咖啡廳誤設定批發商，並表示將有銀行人員會協助處理云云；繼由自稱稱為郵局人員致電，佯稱：要更正廠商錯誤，要求須依指示線上進行更正云云。 108年10月16日17時38分許 44,444元 李訓腱之土地銀行000-000000000000號帳戶 108年10月16日17時43分、45分許，在臺北市○○區○○○路00號、82號台北五信，分別提領2萬元、2萬元、4,000元，共計提領44,000元。 ①告訴人丑○○於警詢之證述(見109偵401卷第52至54頁、109偵840卷第139至145頁)。 ②基隆市政府警察局第一分局延平街派出所受理詐騙帳戶通報簡便格式表、金融機構聯防機制通報單、內政部警政署反詐騙諮詢專線紀錄表(見109偵401卷第55、57、60頁、109偵840卷第63頁)。 ③丑○○匯款帳戶之存摺內頁影本(見109偵401卷第58頁)。 ④丑○○提出之通話紀錄（見109偵401卷第59頁）。 ⑤臺灣土地銀行股份有限公司109年5月11日總業存字第1090047906號函檢附李訓腱帳號000000000000號客戶歷史交易明細（見原審卷第121至123頁）。　　　　 辛○○犯三人以上共同詐欺取財罪，處有期徒刑壹年壹月。 13 壬○○（起訴書附表編號十二） 先於108年10月16日17時30許，撥打電話自稱係購物平台人員，佯稱欲取消重複訂單云云；繼由自稱為郵局客服人員、主任先後致電表示要求須依指示處裡重複訂單云云。 108年10月16日18時49分25秒 16,998元 李訓腱之土地銀行000-000000000000號帳戶 於108年10月16日18時55分25秒，在臺北市○○區○○路0 段000 號合作金庫民族分行，提領17,000元（起訴書誤載為25,700元，應予更正）。 ①告訴人壬○○於警詢之證述(見109偵840卷第167至171頁)。 ②臺南市政府警察局第五分局開元街派出所受理詐騙帳戶通報簡便格式表(見109偵840卷第69頁)。 ③中國信託銀行自動櫃員機交易明細表（見109偵840卷第175頁）。 ④壬○○之VISA金融卡影本（見109偵840卷第177頁)。 ⑤監視錄影翻拍畫面(109偵840卷第182頁)。 ⑥臺灣土地銀行股份有限公司109年5月11日總業存字第1090047906號函檢附李訓腱帳號000000000000號客戶歷史交易明細（見原審卷第121至123頁）。　　　 辛○○犯三人以上共同詐欺取財罪，處有期徒刑壹年壹月。